臺灣新竹地方法院民事簡易判決　　　　 95年度竹簡字第892號
原　　　告　丙○○○○○○○○.
被　　　告　鈞賀企業股份有限公司
法定代理人　己○○
訴訟代理人　甲○○
上列當事人間請求給付報酬事件，本院於民國96年1 月22日辯論
終結，判決如下：
    主  文
被告應給付原告新臺幣壹拾萬肆仟玖佰貳拾元，及自民國九十
五年八月九日起至清償日止，按年息百分之五計算之利息。
原告其餘之訴駁回。
訴訟費用由被告負擔。
本判決第一項得假執行。
    事實及理由
一、原告主張：
  (一)原告與被告於民國92年4 月25日簽立汽車配件委託承裝合
      約書，約定原告於被告公司所提供竹北市○○路831 號店
      面處成立作業據點，由被告指示業務代表交付原告承裝新
      車等配件，如係全新出廠的車輛裝配配件則填載新車整備
      申請書，車輛出廠之後回來裝配件則填載汽材工作單，兩
      造並約明於每月結束後次月5 日前提供百貨應收帳款予雙
      方之財務人員，若被告公司之業務代表離職或有其他拒付
      之行為，被告需由誠實保險協助處理應收帳款，上開契約
      之存續期間為1 年，合約到期如被告未予終止合約，上開
      契約視為繼續有效。
  (二)嗣上開契約於95年3 月間結束，經結算被告之業務員丁○○、辛○○自94年8 月30日起至94年10月19日止尚積欠原
      告新台幣(下同)137,120 元之汽車配件報酬未付，屢經催
      討均置之不理，依兩造約定，被告應負責給付原告承裝汽
      車百貨之配件報酬。
  (三)對證人丁○○陳述之意見：
      證人丁○○升任竹北所長之後，雖然將賣車的業績掛在其
      他的業務代表名下，但是確係丁○○與原告接洽本件安裝
      汽車百貨配件事宜，如丁○○有對原告說明將業績掛給特
      定的業務代表，原告會在新車整備申請書或汽材工作單上
      特別註明該業務員之姓名，且丁○○亦於原告承裝本件汽
      車百貨裝潢期間曾給付部分的現金予原告，原告雖有要求
      丁○○給付積欠其餘安裝配件的款項，然因丁○○表示升
      任所長後領取公司的收入比較少，要求延後付款，原告始
      至與被告終止合約要結算時，方提出丁○○積欠原告承裝
      之汽車配件報酬，請求被告給付
  (四)綜上，並聲明：被告應給付原告137,120 元，及自支付命
      令送達翌日起至清償日止，按年息百分之5 計算之利息。
二、被告則以：
    被告公司業務員委請原告承裝汽車配件，有些係以現金方式
    予原告結帳，有些未能立即給付現金者，則於兩造按月結帳
    後，由被告以扣薪方式清償積欠原告之款項，而因被告公司
    人員丁○○向來均以現金方式予原告結帳，原告在兩造合約
    要結束之前，有送出本件如附表所示款項請求被告給付，被
    告雖有扣留丁○○的薪水，但是丁○○之後提出異議，表示
    原告承裝配件之款項已經交給被告公司另一業務人員辛○○
    ，且已付清配件款項予原告，本件有爭議之款項係在丁○○
    升上竹北所所長之後半年期間所發生，被告無法判斷丁○○
    或辛○○何人所言為真實，亦無法判別原告與丁○○間所發
    生之交易實情，乃給原告及丁○○三個月的協商時間，但是
    雙方沒有交集，被告始在扣留丁○○薪水三個月後就沒有再
    留扣，被告認為本案要由法院作判斷等語，資為抗辯。
三、法院之判斷：
  (一)原告主張兩造於92年4 月25日簽立汽車配件委託承裝合約
      書，約定原告於被告公司所提供竹北市○○路831 號店面
      處成立作業據點，由被告指示業務代表交付原告承裝新車
      等配件，兩造並應於每月結束後次月5 日提供百貨應收帳
      款予雙方之財務人員，若被告公司之業務代表離職或有其
      他拒付之行為，被告需由誠實保險協助處理應收帳款，上
      開契約之存續期間為1 年，合約到期如被告未予終止合約
      ，上開契約視為繼續有效，嗣兩造於95年3 月間結束上開
      契約關係等情，業據提出汽車配件委託承裝合約書一紙附
      卷可稽，且為被告所不否認，足見被告既為本件汽車配件
      委託承裝合約書之當事人，並由被告公司內部之業務代表
      實際交付車輛委託原告承裝汽車配件，則原告就其所承裝
      汽車配件之報酬，依上開契約約定，本得請求被告給付，
      此觀上開契約第13條約定：「若甲方(註：指被告)之業代
      離職或有其他拒付之行為，甲方需由誠實保險協助處理應
      收帳款。」乙節，亦明定被告公司之業務代表離職或有其
      他拒付款項予原告之行為，亦須由被告負責給付原告承裝
      配件報酬，合先敘明。
  (二)又原告主張被告公司之業務代表丁○○、辛○○自94年 8
      月30日起至94年10月19日止尚積欠原告137,120 元之汽車
      配件報酬未付，依兩造約定，被告應負責給付原告其業務
      代表積欠之承裝汽車百貨配件報酬等情，則為被告以其並
      不知原告與丁○○間所發生之交易實情等語，資為抗辯，
      經查：
      １、原告主張被告公司之業務代表丁○○自94年8 月30日
          起至94年10月19日止尚積欠原告137,120 元之汽車配
          件款項未付，業據提出鈞賀企業股份有限公司新車整
          備申請書八紙、鈞賀汽材工作單四紙附卷可稽( 詳支
          付命令卷第7頁至第18頁)，惟因原告自承依其先前與
          丁○○往來之慣例，係由丁○○打電話聯絡其要承裝
          之汽車配件內容，再由原告將施作之項目及金額填寫
          在新車整備申請書及汽材工作單上，即難僅據原告提
          出其自行書寫之上開新車整備申請書及汽材工作單，
          認定丁○○確有委請原告承裝如新車整備申請書及汽
          材工作單上記載金額之汽車配件項目。
      ２、而證人丁○○於95年11月6 日初次到本院作證時既證
          述：「( 問：你從事業務工作期間交車給原告施作實
          際狀況為何？ )答：車子給他，月結方式。」、「(
          問：交車給他有無填工作單？ )答：沒有，工作單都
          是原告填的。」、「( 問：在跟原告結算時是以何資
          料作為根據？ )答：一般來說我們都清清楚楚，我們
          自己很清楚交何車子給原告裝配件。」、「( 問：跟
          原告之間是否都以現金結算？)答：是。」、「(問：
          在94年7 月1 日之後從事管理的工作，有無再交車子
          給原告裝配？ )答：沒有，只有自己的車子有去做一
          、二樣的小配件。」、「( 問：原告如將車子配件裝
          好之後你是否會去確認？ )答：交車的時候我會去確
          認，看配件有無做好。」、「( 問：確認時有無簽收
          單？ )答：沒有。因我們每天都會見面。」、「( 問
          ：對於原告主張在94年8 月30日到94年10月19日這段
          時間有依照你指示幫客戶裝配件，有無意見？ )答：
          記得只有一台，是我女朋友的車，車號為2089MX裝後
          照鏡邊燈，至於有無裝晶片鎖我忘記了。」、「( 問
          ： 在94年7月1日升上主管之後是否還有賣車？)答：
          有。我因為升任主管，按照公司的規定不能賣車，所
          以我就帶業代去接洽，賣車的業績就給業代。」、「
          ( 問：94年7月1日之後賣車的新車配件是否有請原告
          施作？ )答：都交給業代處理。」等語，已明確證述
          其先前交車予原告承裝配件時，均不會填寫新車整備
          申請書，惟於交車時會去確認原告配件有無做好，然
          不會填寫簽收單，至其於94年7月1日升上竹北所長之
          後，依照公司的規定所長不能賣車，所以其就帶業務
          代表去接洽，並將賣車的業績掛予業務代表，嗣即由
          業務代表處理之後新車裝配配件事宜。
      ３、然證人即丁○○將賣車業績掛予其名下之被告公司業
          務人員庚○○既於96年1月5日到庭證述：「( 問：業
          績掛在你名下談成的該部車是何人找原告談承裝汽車
          配件的事情？)答：不是我去的。」、「(問：業績掛
          在你名下的這部車是否有溢收款項撥入你的戶頭？ )
          答：沒有。」、「( 問：業績掛在你名下的這部車，
          公司有無發銷售獎金給你？ )答：我沒有跟客戶接洽
          過，公司也沒有就這部車發銷售獎金給我」、「( 問
          ：是否知道業績掛在你名下的這部車，有請原告作汽
          車百貨的配件？ )答：這我不清楚。」等語，且證人
          丁○○亦不否認車主姓名方啟信 、車身號碼501888N
          之車輛因庚○○表示其未與客戶接洽過，不願意處理
          配件的事情，乃由其去與原告接洽承裝配件之事，及
          該車承裝汽車配件之款項為34,600元等語( 詳本院96
          年1月5日言詞辯論筆錄 )，足見丁○○確有委請原告
          承裝車主姓名方啟信 、車身號碼501888N之汽車百貨
          配件，且所承裝之汽車配件款項為34,600元，堪予認
          定。
      ４、再證人即丁○○將賣車業績掛予其名下之被告公司業
          務人員戊○○亦於96年1月5日到庭證述：「( 問：是
          否有宰所長談好業績掛到你名下的情形？ )答：有。
          印象中有一部車。」、「( 問：車子是否宰所長女朋
          友要買的車？)答：是。」、「(問：這部車有無銷售
          獎金，公司撥入你的帳戶？ )答：沒有銷售獎金，因
          為是在發票中就扣掉獎金折讓給客戶。」、「( 問：
          此車裝汽車配件，何人去跟原告接洽？ )答：宰所長
          。」、「(問：就此部車你有無去談裝配件的事情？)
          答：沒有。」、「( 問：是否知道此部車裝配件分兩
          次？ )答：我不知道。」等情，且證人丁○○亦不否
          認車主姓名范驊茜 、車牌號碼2089-MX之車輛因係其
          女友車輛，乃由其去與原告接洽承裝配件之事，及所
          施作之配件金額為12,250元，請原告承裝晶片鎖之金
          額1,800元，另有承裝LED後視鏡的配件等語( 詳本院
          96年1月5日言詞辯論筆錄)。
      ５、嗣證人丁○○於本院96年1 月22日言詞辯論期日則到
          庭證述：其確有就車身號碼9350KW、0178KV、5DM3的
          車輛請原告裝配汽車百貨配件，而原告請求的配件款
          項中，掛業績在業務代表辛○○、乙○○、黃兆華、
          李明忠名下的汽車配件，係由其親自與原告接洽裝配
          事宜等語，亦不否認其確有出面請原告裝配如附表所
          示之汽車配件，至證人丁○○雖證稱：其均已付清承
          裝配件的款項予原告等語，惟為原告否認，而丁○○
          就其已付清如附表所示配件款項之有利於己事實，既
          未能提出任何有利於己之證據資料以實其說，即難僅
          據其所述，採為對其有利之認定。參以兩造自92年 4
          月25日簽立上開汽車配件委託承裝合約書後，被告即
          指示其所屬業務人員須將汽車配件均交由原告承裝，
          則丁○○自該時起迄發生本件報酬爭議之94年8 月至
          94年10月間止，與原告間既有接洽甚多車輛裝配配件
          事宜，衡之常情，原告應無故意誣指丁○○未付清本
          件裝配款項，得罪已升任被告管理階層之丁○○。再
          原告陳稱其裝配如附表所示汽車配件係依價目表收費
          ，業務員都知道大概的範圍，亦為丁○○到庭證述：
          其於交付原告承裝汽車配件前，都會詢問原告價格作
          確認等語，則原告請求如附表所示之汽車配件款項如
          有超出一般交易常情，而有不合理情事，證人丁○○
          應會就此提出異議，堪認原告主張其承裝之汽車配件
          報酬如附表所示合計為134,920元，要非無據。
      ６、末查，原告主張如附表所示車主姓名何月芳、車身號
          碼202431N之車輛亦係由被告公司業務代表丁○○、
          辛○○交其承裝汽車百貨配件，惟迄未付清配件款項
          55,260元等情，亦據證人辛○○到庭證述：「( 問：
          何月芳車輛要做配件時，是何人去找原告做？ )答：
          一開始是我，後來發現有一些配件沒有做到，因為我
          沒有跟原告說要做那部分的配件，丁○○當時不是很
          高興，覺得我沒有幫他處理好，後來是丁○○去跟原
          告說。」、「( 問：此部分配件款項應該由何人支付
          ？ )答：一般來說錢如匯到我戶頭就應該由我支出，
          但是我沒有收到此筆款項。」、「( 問：丁○○後來
          針對何月芳車輛的新車裝配，有無交付款項給你？ )
          答：沒有。」、「( 問：何月芳車輛的新車裝配配件
          ，是否如同新車裝配申請書所示？ )答：是。費用是
          55,260元沒有錯。」、「( 問：何月芳車輛的溢收款
          為何沒有撥入你戶頭而是撥入丁○○的戶頭？ )答：
          我是2月份離職，到了5月因為原告跟我說我才知道此
          筆款項沒有處理好，後來我到公司查，看到匯款單是
          匯到丁○○的戶頭。」等語，已明確證述其未交付上
          開車輛之汽車配件款項予原告收受。另證人丁○○亦
          到庭證述：何月芳的車輛是其帶辛○○去賣的，當時
          客戶開現金票，結清車款，其要求公司將款項直接匯
          入其的帳戶內，因為當時辛○○的財務不是很穩定，
          此部車是超折銷售，這部車含原告的配件及公司前中
          後保險桿的費用2萬元，總共是8萬多元，辛○○要求
          其將8 萬元交給他，他才能夠支付公司配件的費用，
          且何月芳車輛裝配配件都是辛○○跟原告接洽，其只
          是事後針對配件有無裝妥進行瞭解等語，亦明確證述
          其將該車配件款項交予辛○○收受，足見原告主張其
          確未收受上開車輛承裝配件之報酬，應與實情相近，
          堪予採信。至證人丁○○究有無交付上開車輛之承裝
          配件款項予辛○○，雖於證人丁○○、辛○○間各執
          一詞，且因二位證人間就此均涉及自身利害關係重大
          ，要難僅據單方所述即可認定，惟仍難以此減免原告
          確未收受該車之配件款項，得依上開契約請求被告給
          付之權利，亦堪認定。
  (三)從而，原告上開主張被告公司之業務代表丁○○、辛○○
      自94年8 月30日起至94年10月19日止尚積欠原告如附表所
      示134,920 元之汽車配件報酬未付，依兩造約定，被告應
      負責給付原告積欠之承裝汽車百貨配件報酬，核屬有據，
      應予准許。
四、綜上所述，原告請求被告給付134,920 元，及自支付命令送
    達翌日即95年8月9日起至清償日止，按年息百分之5 計算之
    利息，即無不合，應予准許，逾此部分之請求，則屬無據，
    難予准許，應予駁回。
五、本判決第一項係屬民事訴訟法第427條第1項適用簡易程序所
    為被告敗訴之判決，爰依職權宣告假執行。
據上論結，本件原告之訴為一部有理由、一部無理由，依民事訴
訟法第436條第2項、第79條、第78條、第389條第1項第3 款，判
決如主文。
中　　華　　民　　國　　96　　年　　2 　　月　　 2　　日
                  新竹簡易庭    法　官　王佳惠
以上正本係照原本作成。
如對本判決上訴，須於判決送達後20日內向本院提出上訴狀。
                            書記官　林淑瑜
中　　華　　民　　國　　96　　年　　2 　　月　　 2　　日
附表：
┌──┬────┬─────┬───┬─────┬────┬─────┐
│編號│按 裝 日│業 務 代表│車  主│ 車身號碼 │車牌號碼│配件金額  │
├──┼────┼─────┼───┼─────┼────┼─────┤
│  1 │ 94.8.30│ 辛○○   │何月芳│ 202431N  │0178-KV │ 55,260   │
├──┼────┼─────┼───┼─────┼────┼─────┤
│  2 │ 94.9.5 │ 辛○○   │郝得然│ B00945T  │0217-KV │  5,260   │
├──┼────┼─────┼───┼─────┼────┼─────┤
│  3 │ 94.9.13│          │丁○○│ 0118-KV  │        │  2,800   │
├──┼────┼─────┼───┼─────┼────┼─────┤
│  4 │ 94.9.9 │ 乙○○   │李鳳英│ 903563Y  │        │  1,880   │
├──┼────┼─────┼───┼─────┼────┼─────┤
│  5 │ 94.9.17│ 黃兆華   │黃桂屏│ C02874L  │        │  6,110   │
├──┼────┼─────┼───┼─────┼────┼─────┤
│  6 │ 94.9.14│ 戊○○   │范驊茜│ 402383D  │ 2089-MX│  12,250  │
├──┼────┼─────┼───┼─────┼────┼─────┤
│  7 │ 94.9.23│          │丁○○│ 9350-KW  │        │  3,100   │
├──┼────┼─────┼───┼─────┼────┼─────┤
│  8 │ 94.9.27│ 庚○○   │方啟信│ 501888N  │        │  34,600  │
├──┼────┼─────┼───┼─────┼────┼─────┤
│  9 │ 94.10.1│ 李明忠   │劉之文│ A01142T  │        │   950    │
├──┼────┼─────┼───┼─────┼────┼─────┤
│ 10 │94.10.19│ 乙○○   │宋振郎│ H04622E  │        │   8,630  │
├──┼────┼─────┼───┼─────┼────┼─────┤
│ 11 │94.10.14│ 戊○○   │范驊茜│ 402383D  │ 2089-MX│   1,530  │
├──┼────┼─────┼───┼─────┼────┼─────┤
│ 12 │94.12.14│          │丁○○│ 5D-M3    │        │   2,550  │
├──┼────┼─────┼───┼─────┼────┼─────┤
│合計│        │          │      │          │        │   134,920│
└──┴────┴─────┴───┴─────┴────┴─────┘
